【裁判字號】    97,交聲,518
【裁判日期】    970829
【裁判案由】    聲明異議
【裁判全文】
臺灣臺南地方法院交通事件裁定          97年度交聲字第518號
移送機關    交通部公路總局嘉義區監理所臺南監理站
異議人即
受處分人    甲○○
上列受處分人因違反道路交通管理處罰條例案件，對於交通部公
路總局嘉義區監理所台南監理站民國97年5月13日所為之裁決處
分（處分案號：嘉監南字第裁74-M00000000號），聲明異議，本
院裁定如下：
    主  文
異議駁回。
    理  由
一、原處分意旨略以：異議人即受處分人甲○○（下稱異議人）
    騎乘車牌號碼UOL- 510號輕型機車，於民國（下同）97年4
    月24日14時54分，在台南縣新化鎮崙仔頂390之2號前，因騎
    車行經有燈光號誌管制之交岔路口闖紅燈（新化往永康方向
    前），遭臺南縣警察局新化分局員警當場攔停製單舉發，嗣
    經交通部公路總局嘉義區監理所台南監理站（下稱移送機關
    ）以其違規事證明確，依道路交通管理處罰條例第53條第1
    項、第63條第1項第3款（原裁決書漏載第1項第3款）及違反
    道路交通管理事件統一裁罰標準表等規定，裁處罰鍰新台幣
    1,800元，並記違規點數3點。
二、聲明異議意旨略以：異議人謂其於上開時、地騎車行經該路
    口，因煞車失靈而無法在該路口停住機車，導致越過路口交
    通號誌，被警當場攔查，當場有向員警解釋，但員警不予理
    會，在此附上煞車憑據與修理單，為此聲明異議，請求撤銷
    原處分云云。
三、按汽車駕駛人，行經有燈光號誌管制之交岔路口闖紅燈者，
    處新臺幣一千八百元以上五千四百元以下罰鍰；並記違規點
    數3點。道路交通管理條例第53條第1項及第63條第1項第3款
    分別定有明文。
四、經查：
  (一)異議人遭警逕行舉發，於上開時、地，騎乘車牌號碼UOL-51
    0號輕型機車，行經台南縣新化鎮崙子頂390-2號前之路口處
    ，有闖紅燈之違規行為，有臺南縣警察局97年4月24日南縣
    警交字第M00000000號舉發違反道路交通管理事件通知單1份
    附卷可稽，且為異議人所不爭執，自足信為真實。
  (二)異議人雖辯稱係上揭車輛因煞車失靈而無法在該路口停住機
    車，非故意闖紅燈等語，並附有品幸機車行之修理費收據影
    本1紙為憑云云，惟為維護交通秩序、確保交通安全「行車
    前應注意之事項，依下列規定；一、方向盤、煞車、輪胎、
    燈光、雨刮、喇叭、照後鏡及依規定應裝設之行車紀錄器、
    載重計與轉彎、倒車警報裝置等須詳細檢查確實有效。」道
    路交通安全規則第89條第1項有明文規定，並將煞車系統作
    為汽車規格不得變更及汽車申請牌照檢驗、定期檢驗之項目
    ; 又汽車煞車，未調整完妥靈活有效，或方向盤未保持穩定
    準確，汽車所有人仍准駕駛人使用者，並對汽車所有人處以
    新臺幣1,800元以上3,600元以下之罰鍰，並責令調整或修復
    。道路交通安全規則第23條之1、39條、第39條之1及道路交
    通管理處罰條例第19條皆有明文規定，實乃汽車煞車系統對
    於用路人及道路交通安全之重要，負予汽車駕駛人對於車輛
    保管維持之義務。異議人在行車前即應確保上揭車輛無故障
    ，適於安全行駛之狀態，故其辯稱係因車輛故障而闖紅燈違
    反道路交通安全之行為云云，實不足採。
五、綜上所述，異議人於上述時、地，有行經有燈光號誌管制之
    交岔路口闖紅燈之違規事實，既可認定。則移送機關引用道
    路交通管理處罰條例第53條第1項、第63條第1項第3款及道
    路交通管理事件統一裁罰基準表等規定，裁處異議人罰鍰新
    台幣1,800元，於法並無不當；從而，本件異議無理由，應
    予駁回。
六、據上論斷，應依道路交通管理處罰條例第87條第2項、道路
    交通案件處理辦法第19條，裁定如主文。
中    華    民    國    97    年    8     月    29    日
                      交通法庭  法  官  陳淑勤
以上正本證明與原本無異。
如不服本裁定，應於送達後5日內，向本院提出抗告狀。
                                書記官  謝國欽
中    華    民    國    97    年    8     月    29    日


司法院資訊處製作；財團法人民間司法改革基金會備份。
